臺灣臺北地方法院民事簡易判決
109年度北簡字第18982號
原      告  旺旺友聯產物保險股份有限公司

法定代理人  劉自明  


訴訟代理人  胡綵麟  
            葉丁宗  
被      告  榮蓉餐廳有限公司

法定代理人  姬文宇  

訴訟代理人  劉政祺  
被      告  王瀝德  



上列當事人間請求侵權行為損害賠償事件，本院於民國110年9月
28日言詞辯論終結，判決如下︰
    主  文
原告之訴駁回。
訴訟費用新臺幣貳仟伍佰貳拾元由原告負擔。
    事實及理由
壹、程序部分
    按訴狀送達後，原告不得將原訴變更或追加他訴，但擴張或
    縮減應受判決事項之聲明者，不在此限，民事訴訟法第255
    條第1項第3款定有明文。本件原告起訴聲明請求：被告應連
    帶給付原告新臺幣（下同）181,405元及自起訴狀繕本送達
    翌日起至清償日止，按年息百分之5計算之利息。嗣於民國1
    10年9月28日，原告當庭變更聲明為：被告應連帶給付原告1
    81,405元及自起訴狀繕本送達最後一位被告翌日起至清償日
    止，按年息百分之5計算之利息。此核屬減縮應受判決事項
    之聲明，揆諸首揭規定，應予准許。
貳、實體部分
一、原告主張：被告王瀝德係位於臺北市○○區○○路0段00號2樓之
    被告榮蓉餐廳有限公司（下稱榮蓉餐廳公司）之員工，被告
    王瀝德於108年7月15日12時10分許，在上址處，因其所掌管
    而附於榮蓉餐廳公司所在上開建物外牆之招牌上鐵鏽不慎掉
    落，適原告承保之訴外人即被保險人黃誠澤所有並駕駛之車
    號000-0000號自用小客車（下稱系爭車輛）駛至上開建物1
    樓之停車場入口前，系爭車輛遂遭掉落鐵鏽砸中，造成系爭
    車輛受損，嗣系爭車輛經送修後，計支出181,405元（含工
    資費用22,315元、烤漆費用79,733元、零件費用79,357元）
    ，業經原告依保險契約理賠修理費用，依保險法第53條取得
    代位求償權，且被告榮蓉餐廳公司為被告王瀝德之僱用人，
    應負連帶賠償責任，爰依保險法第53條、民法第184條、第1
    88條規定，提起本件訴訟等語，並聲明：被告應連帶給付原
    告181,405元，及自起訴狀繕本送達最後一位被告翌日起至
    清償日止，按週年利率5%計算之利息。
二、被告則以：
　㈠被告王瀝德：該招牌不是我設立的，我們餐廳在二樓，房東
    是所有權人，我們的店招牌是「榮榮園餐廳」，但我不是公
    司負責人，我是公司的行政人員等語，資為抗辯，並聲明：
    駁回原告之訴。
　㈡被告榮蓉餐廳公司：鐵鏽究竟如何掉落不得而知，責任歸屬
    需先釐清，且道路交通事故現場圖係事發後2天，車主補報
    案，車輛已移動，根本無法繪製道路交通事故現場圖，完全
    由車主口述遭鐵鏽掉落砸中，且懷疑許多項目修理費用與鐵
    鏽掉落無關等語，資為抗辯，並聲明：駁回原告之訴。
三、得心證之理由：
  ㈠按因故意或過失，不法侵害他人之權利者，負損害賠償責任
    。故意以違背善良風俗之方法，加損害於他人者亦同，民法
    第184條第1項定有明文。又此侵權行為之成立，須行為人因
    故意過失不法侵害他人權利，亦即行為人須具備歸責性、違
    法性，並不法行為與損害間有因果關係，始能成立，且主張
    侵權行為損害賠償請求權之人，對於侵權行為之成立要件應
    負舉證責任（最高法院100年度台上字第328號判決要旨參照
    ）。再按當事人主張有利於己之事實者，就其事實有舉證之
    責任，民事訴訟法第277條亦有規定。又民事訴訟如係由原
    告主張權利者，應先由原告負舉證之責，若原告先不能舉證
    ，以證實自己主張之事實為真實，則被告就其抗辯之事實即
    令不能舉證，或其所舉證據尚有疵累，亦應駁回原告之請求
    （最高法院100年度台上字第415號判決要旨參照）。
  ㈡原告主張系爭車輛係受被告2人之招牌鐵鏽不慎掉落砸中而受
    損云云，自應由原告就此有利事實負舉證責任，原告就此雖
    提出道路交通事故當事人登記聯單、道路交通事故現場圖、
    國泰產險車險理賠申請書、行照、估價單、發票、理賠計算
    書、賠償給付同意書等為證（見本院卷第15-29頁），然上
    揭文件尚無從認定系爭車輛是否確實係因與被告2人有關之
    招牌鐵鏽不慎掉落砸損所致；復本院依職權向臺北市政府警
    察局交通警察大隊調閱之A3類道路交通事故調查報告表、道
    路交通事故現場圖、A3類道路交通事故調查紀錄表、道路交
    通事故當事人登記聯單、道路交通事故照片黏貼紀錄表等（
    見本院卷第35-47頁），依道路交通事故照片黏貼紀錄表之
    編號2、5、6等照片，雖有註記「鐵鏽來源」等文字，但僅
    係以拍照器材向上拍攝大樓外觀，並無比對或指明鐵鏽來源
    究竟為何，亦無從認定系爭車輛是否確實係因與被告2人有
    關之招牌鐵鏽不慎掉落砸損所致，且依上開道路交通事故現
    場圖，發生時間為108年7月15日中午12時10分許，但報案時
    間則為2日後之108年7月17日夜間21時0分許，此有上開道路
    交通事故現場圖可證（見本院卷第37頁），是以實際發生時
    、地為何、實際發生過程為何及鐵鏽從何而來、因何原因掉
    落等具體經過、因果關係、責任歸屬等均非無疑；另依原告
    聲請函詢系爭車輛至原廠維修情形，原廠僅函覆：「依來函
    附件BENZ_S350車型，車牌號碼：000-0000之車輛維修估價
    單項目，皆屬因外物受損之區域，如附件所示各部位之受損
    照片」等語，此有中華賓士汽車股份有限公司110年9月7日
    中賓字第00000-000號函在卷可佐（見本院卷第183頁），亦
    不足為原告上開主張之證明。又證人即報案時之承辦警員鄭
    亦淇到庭後證稱略以：本件報案時間已經很久了，我已經不
    記得現場狀況，現場我沒有找到其他類似鐵鏽的東西，車主
    跟我說他停在那裡要停入車庫，聽到車頂有被東西擊中的聲
    音，我沒有細問車主為何慢了2天才報案，因為有時候車主
    會有其他事情，事後才會報案，現場沒有辦法比對鐵鏽來源
    ，我們只是做紀錄，現場圖底下（按指道路交通事故照片黏
    貼紀錄表中照片下方註記文字）有說明，但那些是報案人自
    稱，我們才會拍起來，做這些註記等語（見本院卷第194-19
    5頁），是參諸證人鄭亦淇上開證述，亦無法認定系爭車輛
    是否確實係因與被告2人有關之招牌鐵鏽不慎掉落砸損所致
    。末原告又未提出其他證據足以證明被告系爭車輛是否確實
    係因與被告2人有關之招牌鐵鏽不慎掉落砸損所致，則原告
    主張被告2人應負侵權行為連帶賠償責任，尚難採憑。
  ㈢從而，原告請求被告2人連帶賠償系爭車輛修復費用181,405
    元，洵屬無據。
四、綜上所述，原告據以提起本訴，請求被告應連帶給付原告18
    1,405元，及自起訴狀繕本送達最後一位被告翌日起至清償
    日止，按週年利率5%計算之利息，為無理由，應予駁回。
五、本件事證已臻明確，兩造其餘攻擊防禦方法及證據，核與判
    決之結果不生影響，爰不一一論列，併此敘明。
六、訴訟費用負擔之依據：民事訴訟法第78條。本件訴訟費用額
    ，依後附計算書確定如主文第2項所示金額。
中　　華　　民　　國　　110 　年　　10　　月　　12 　日 
                  臺北簡易庭  法  官　陳仁傑 
以上正本證明與原本無異。
如不服本判決，應於判決送達後20日內向本庭（臺北市○○區○
○○路0段000巷0號）提出上訴狀。（須按他造當事人之人數附
繕本）。如委任律師提起上訴者，應一併繳納上訴審裁判費。 
中　　華　　民　　國　　110 　年　　10　　月　　12　日 
                              書記官　黃進傑
訴訟費用計算書
項　　　　目             金 　額（新臺幣）　　   備註
第一審裁判費　　　            1,990元 
第一審證人旅費                  530元 
合　　　　計　　　            2,520元